【裁判字號】    99,民專訴,26
【裁判日期】    990824
【裁判案由】    侵害專利權有關財產權爭議等
【裁判全文】
智慧財產法院民事判決
                                    99年度民專訴字第26號
原      告  甲○○
訴訟代理人  林佩儀律師
被      告  東吳精密工業股份有限公司
法定代理人  乙○○
訴訟代理人  賴安國律師
複 代 理人  蕭翊亨律師
輔  佐  人  丙○○
上列當事人間侵害專利權有關財產權爭議等事件，本院於民國99
年8月3日言詞辯論終結，判決如下：
    主  文
原告之訴及假執行之聲請均駁回。
訴訟費用由原告負擔。
    事實及理由
壹、程序方面：
    依智慧財產案件審理法第7 條規定，智慧財產法院組織法第
    3 條第1 款、第4 款所定之民事事件，由智慧財產法院管轄
    。本案既屬因專利法所保護之智慧財產權益所生之第一審民
    事案件，符合智慧財產法院組織法第3 條第1 款規定，本院
    依法自有管轄權。
貳、實體方面：
一、原告主張：
  (一)原告係中華民國新型專利公告編號M0000000號「吸盤夾持器
    結構改良」專利（下稱系爭專利）之專利權人，專利期間自
    民國95年11月1 日起至105 年5 月4 日止。然被告未經原告
    之同意，於其網站（網址：http://www.bairyng.com.tw ）
    ，公開以產品品名規格為「2.54PH CAP系列（DW1254／DW22
    54系列）夾取座」之吸盤夾持器（下稱系爭產品）為販賣之
    要約，亦即被告製造、為販賣之要約、販賣及使用侵害系爭
    專利之系爭產品。經訴外人向晟精密股份有限公司（下稱向
    晟公司）向被告購得系爭產品後，經原告將系爭產品送交中
    華工商研究院鑑定，經鑑定結果，認定系爭產品確實落入系
    爭專利專利申請範圍。嗣原告於98年10月30日以律師函告知
    系爭專利為原告所有，並請被告排除侵害，詎被告卻置之不
    理。原告爰依專利法第106 條第1 項、第108 條準用第84條
    第1 項、第85條及民法第184 條第1 項前段規定，請求被告
    負損害賠償責任。又原告所有之虹評實業有限公司（下稱虹
    評公司）之97年度之營業額為新臺幣（下同）40,624,069元
    ，參照98年度同業利潤標準以10% 計算，訴外人虹評公司一
    年之營業利益即有4,062,407 元。而本件發現被告侵權行為
    之時間起點，至今已逾兩年，原告爰請求500 萬元之賠償。
    並請求被告停止製造、為販賣之要約、販賣及使用系爭產品
    ，亦不得再製造、為販賣之要約、販賣、使用、為上述目的
    而進、出口或為其他侵害系爭專利之行為。
  (二)被告稱系爭專利違反專利法第94條第1 項第1 款規定，不具
    新穎性。惟系爭專利申請專利範圍第1 項係「一種吸盤夾持
    器結構改良，基本包括有頂片，於頂片下設有兩相對之夾板
    ，於兩夾板間形成一置容空間，此置容空間可以將排針之腳
    針緊致於內，其中，該容置空間中，於兩夾板間形成有左、
    右隔板，可供腳針靠附者。」，至引證案即美國專利第0000
    000 號之第一圖Ａ上方套子，為由三道平行肋構成兩道溝槽
    ，且位於每一溝槽之一邊，各別則設有一腹板Web ，而該腹
    板係以每一溝槽以對應相反之邊側設置，足見兩者結構顯然
    不同。又引證案為三道平行肋構成兩道溝槽，且位於每一溝
    槽之一邊，各別則設有一腹板Web ，而該腹板是以每一溝槽
    以對應相反之邊側設置，是引證案僅能在三道平行肋以上之
    裝置發生作用，於兩道平行肋之情形下，引證案即無作用，
    足見兩者之技術內容，並不相同。是引證案無從證明系爭專
    利不具新穎性。
  (三)被告稱系爭專利違反專利法第94條第1 項第4 款規定，不具
    進步性。惟引證案須具有以三道平行肋以形成兩造溝槽，而
    得於溝槽內相對位置設置腹板，始得達到限制定位之作用，
    而系爭專利得於於兩道以上之平行肋設置隔板，即可達到定
    位之作用，足見系爭專利具有進步性。又系爭專利之隔板係
    於容置空間中兩夾間板，設呈左、右各一之隔板，其目的在
    於「可將排針之腳針構成緊致之夾摯」，亦即在整個容置空
    間兩夾板所產生緊致夾摯力量相等，有利於後續機械自動化
    作業。而引證案係以三道平行肋構成兩道溝槽，且位於每一
    溝槽僅於一邊設有一腹板Web ，此腹板所能帶給溝槽緊致夾
    摯之力量，並不能如系爭專利可使整個容置空間兩夾板所產
    生之緊致夾摯力量為相等，引證案實施之結果必然會在有腹
    板處緊致夾摯力道較大，而在無腹板處緊致夾摯力道較小，
    嚴重者更會造成整個套子有變形之虞，足見系爭專利具有進
    步性。復以引證案除造成整個套子緊致夾摯力量有所不一外
    ，該套子在整體運作上，仍無法跳脫微性翹擺問題；至系爭
    專利之兩相對夾板間，形成一置容空間，兩夾板間形成有左
    、右隔板，兩者結構體完全不同，足見系爭專利具有進步性
    。
  (四)被告辯稱引證案已揭露單獨夾持單一列之腳針列，惟被告僅
    單就三排結構中之其中一排結構提出比對，已改變引證案之
    實質技術內容，亦即引證案之圖所揭露應用於三排腳針列之
    技術，與系爭專利之申請專利範圍，不構成實質相同，是系
    爭專利未喪失新穎性。另系爭專利與被證2 相較，對系爭專
    利所屬之技術領域具有通常知識者，被證2 之揭露對系爭專
    利並無任何教示或建議，且兩者之結構及技術手段皆不同，
    在未經任何實驗之下，係無法輕易完成系爭專利所達成之功
    效，即系爭專利專利範圍第1 項所揭露之技術非能輕易完成
    ，是系爭專利具有進步性。
  (五)被告抗辯原證5 之鑑定報告與出貨單及原證4 之發票不符，
    惟原證5 之鑑定報告之待鑑定物，係原告經訴外人向被告買
    賣取得，經鑑定確實落入系爭專利申請專利範圍，原告乃委
    請訴外人向晟公司向被告詢價報價，經被告交付報價單後，
    始要求被告提供編號DＺ000000000N61之系爭產品。並聲明：
    1.被告應連帶給付原告500 萬元，及自起訴狀繕本送達之翌
    日起至清償日止，按週年利率5%計算之利息。2.被告應停止
    製造、為販賣之要約、販賣及使用其公司產品品名規格為2.
    54PH CAP系列（DW1254/DW2254 系列）夾取座之物品，亦不
    得再製造、為販賣之要約、販賣、使用、為上述目的而進、
    出口，或為其他侵害原告新型第M300387 號「吸盤夾持器結
    構改良」專利權之行為。3.訴訟費用由被告負擔。4.原告願
    供擔保，請准宣告假執行。
二、被告則以：
  (一)系爭專利專利範圍第1 項係一種「吸盤夾持器結構改良」，
    基本包含有頂片，於頂片下設有兩相對之夾板，於兩夾板間
    形成一置容空間，此置容空間可以將排針之腳針緊致於內，
    其中，該置容空間中，於兩夾板間形成有左右隔板，而可供
    腳針靠附者。然系爭專利專利範圍第1 項之技術特徵已揭露
    於被證2 中之圖12與圖13及其第4 欄之說明。而該圖12與該
    圖13部分元件未說明部分，則可參考說明書其它的圖式及其
    說明。又系爭專利第5 圖與第6 圖中可用於單獨地夾持單一
    列針腳之方式係已揭露於被證2 之圖13。系爭專利申請專利
    範圍第1 項，已經被證2 揭露全部特徵。且系爭專利相較於
    被證2 ，並無產生無法預期之功效或新用途，且系爭專利與
    被證2 均係用於拾取或夾持腳針之功效與用途。是系爭專利
    申請專利範圍第1 項不符合專利法第94條第1 項第1 款及第
    4 項規定之新穎性與進步性，應不得取得專利。
  (二)系爭專利申請專利範圍第2 項之「兩腳針入附而靠持於左右
    隔板內側」技術特徵，已揭露於被證2 之圖5 中。且被證2
    之橫向構槽件於不同之溝槽，然根據專利審查基準所述，若
    改變技術特徵關係（指改變先前技術中之元件形狀、尺寸、
    比例、位置及作用關係或步驟的順序等）之發明係無產生無
    法預期的功效或新之用途時，應認定該發明屬輕易完成，故
    不具進步性。是系爭專利之申請專利範圍第2 項不符合專利
    法第94條第1 項第1 款及第4 項規定之新穎性與進步性，應
    不得取得專利。
  (三)系爭專利專利範圍第3 項之「連續三腳針之左右腳針靠附於
    左右隔板外側，而中間腳針位於兩隔板間之距離內者」技術
    特徵，已揭露於被證2 之圖2 中。且被證2 之橫向構件位於
    不同的溝槽，然根據專利審查基準所述，若改變技術特徵關
    係（指改變先前技術中之元件形狀、尺寸、比例、位置及作
    用關係或步驟的順序等）之發明係無產生無法預期的功效或
    新的用途時，應認定該發明屬輕易完成，故不具進步性。是
    系爭專利之申請專利範圍第3 項不符合專利法第94條第1 項
    第1 款及第4 項所規定之新穎性與進步性，應不得取得專利
    。
  (四)原告雖提出財團法人中華工商研究院所為專利侵害鑑定研究
    報告書，主張系爭產品侵害系爭專利。惟原告所提原證4 之
    被告出貨單之出貨日期及發票日期為96年11月1 日及96年11
    月20日，然該專利侵害鑑定研究報告書之委託日期卻為96年
    9 月7 日，竟較上開出貨日期為早，被告否認上開鑑定物品
    乃被告所製造，是原告提出之鑑定報告不足採用。又原告主
    張其於98年10月30日以律師函告知系爭專利為原告所有，惟
    原告所發之律師函與民事起訴狀均為98年10月30日所寄發，
    不足以認定被告就侵害系爭專利之事實有故意或應注意能注
    意而未注意之過失。並答辯聲明：1.原告之訴駁回。2.訴訟
    費用由原告負擔。3.如受不利判決，被告願供擔保，請准免
    為假執行。
三、兩造不爭執之事實：
    原告係中華民國新型專利公告編號M0000000號「吸盤夾持器
    結構改良」專利之專利權人，專利期間自95年11月1 日起至
    105 年5 月4 日止。
四、本件兩造之主要爭點：
  (一)被證2 可否證明原告系爭專利申請專利範圍第1 、2 、3 項
    不具新穎性及進步性？
  (二)被證3 可否證明系爭專利申請專利範圍第1 、2 、3 項不具
    進步性？
五、得心證之理由：
  (一)按民事訴訟當事人主張或抗辯智慧財產權有應撤銷、廢止之
    原因者，法院應就其主張或抗辯有無理由自為判斷，不適用
    民事訴訟法、行政訴訟法、商標法、專利法、植物品種及種
    苗法或其他法律有關停止訴訟程序之規定；前項情形，法院
    認有撤銷、廢止之原因時，智慧財產權人於該民事訴訟中不
    得對於他造主張權利，智慧財產案件審理法第16條定有明文
    ；次按關於智慧財產權侵害之民事訴訟，其損害額之審理，
    應於辯論是否成立侵害後行之，但法院認為就損害之內容，
    有先行或同時辯論之必要者，不在此限，智慧財產案件審理
    細則第35條亦設有規定。依上開規定意旨，於專利侵權損害
    賠償訴訟程序中，倘當事人就專利之有效性有所主張或抗辯
    時，則法院固應就該專利是否具有應撤銷、廢止之原因自為
    調查，若該專利具有應撤銷、廢止之原因，縱然認為遭指控
    物之技術確有落入該專利範圍之情形，該專利權人亦不得對
    他造主張權利，亦即不得請求損害賠償。反之，倘被控侵權
    物品並未落入該專利申請專利範圍，而未侵害專利權，縱然
    專利權之有效性並無疑義，法院仍得據此駁回權利人之請求
    ，無須再就損害賠償金額為計算。惟究竟應先就專利權有無
    應撤銷、廢止之原因，抑或就有無侵權事實為判斷，法未明
    文，自得由法院依其調查所得證據，本於法律確信，以為論
    斷。申言之，倘法院認侵權事實不成立或無從證明，自得據
    此先為請求無理由之裁判，反之，若法院認為專利權有應撤
    銷或廢止之事由，亦得據此先為權利人請求無據之裁判，其
    間並無先後之別，合先敘明。
  (二)本件原告係我國新型專利公告編號第M3000387號「吸盤夾持
    器結構改良」專利之專利權人，此部分事實業據其提出專利
    證書影本在卷可稽，而系爭專利之專利期間自民國95年11月
    1 日起至105 年5 月4 日止，目前系爭專利仍在有效期間內
    ，亦有上開證書影本可按，是此部分事實應堪確認。查原告
    系爭專利申請專利範圍共計有3 項，其中第1 項為獨立項，
    第2 、3 項則為依附於第1 項之附屬項。原告系爭專利定位
    為「吸盤夾持器結構改良」，主要係針對傳統排針自動設定
    位作業中所使用之吸盤夾持器之結構改良，其結構基本上包
    含頂片，於頂片下設有兩相對之夾板，而形成一置容空間，
    可以將排針之腳針緊致於內，該置容空間中設有兩隔板，可
    供排針中之兩腳針靠附定位，可藉此獲致快速將吸盤夾持器
    正位於排針上，以達到平穩入置之效果。就上開創作內容，
    原告系爭專利所申請之專利範圍分別為：「1.一種『吸盤夾
    持器結構改良』，基本包含有頂片，於頂片下設有兩相對之
    夾板，於兩夾板間形成一置容空間，此置容空間可以將排針
    之腳針緊致於內，其中，該置容空間中，於兩夾板間形成有
    左右隔板， 而可供腳針靠附者。」、「2.如申請專利範圍
    第1 項所述之『吸盤夾持器結構改良』，其中，該兩隔板可
    供相連之兩腳針入附而靠持於左右隔板內側。」、「3.如申
    請專利範圍第1 項所述之『吸盤夾持器結構改良』，其中，
    該兩隔板可供連續三腳針之左右腳針靠附於左右隔板外側，
    而中間腳針位於兩隔板間之距離內者。」（參附件圖示1 所
    示）。
  (三)本件原告主張被告未經其同意，所生產銷售之「2.54PH CAP
    系列（DW1254／DW2254系列）夾取座」之吸盤夾持器侵害系
    爭專利等語。被告對於其所生產之上開產品是否落入原告系
    爭專利一節並未爭執，惟辯稱證據2 、3 可證明原告系爭專
    利不具新穎性及進步性等語。經查，被證2 乃1997年3 月25
    日公告之美國US5,613,864 號發明專利案，此一專利揭露一
    種用於利用真空吸附裝置進行端板移置之蓋體，其利用套子
    （36）（cover ）用以運送腳針（20）（pin ），其中圖12
    中之針腳列（pin row ）（174 ）係包含針腳（188 、19 0
    、192 、194 、196 ），且利用具有頂面（片）（40）之上
    層部（38）（同系爭專利請求項1 之頂片）、肋（同系爭專
    利請求項1 之左右隔板）所組成溝槽（214 ）（同系爭專利
    請求項1 之置容空間）之套子（208 ）之腳針連接器，拾取
    裝置夾持該針腳（190 、194 ），同時，於圖13中亦揭露利
    用被證2 之腳針連接器之拾取裝置可單獨地夾持單一針腳列
    （230 、232 、234 、236 、238 ）之方式（參附件圖示2
    所示）；至被證3 則為啟貿興業股份有限公司向東吳精密工
    業股份有限公司訂購該公司產品，其中F106169 為模號，其
    料號為DＺ000000000N61之2.54PH簡牛多功能型CAP/夾取座塑
    膠製品的產品（參附件圖示3 ）之相關估價單、試模成型檢
    驗報告表、出貨單、統一發票及所附之成型檢驗報告檢表、
    及實體產品照片之證據資料。以下即針對被證2 、3 可否證
    明原告系爭專利申請專利範圍第1 、2 、3 項是否不具新穎
    性及進步性之情形分別比對說明：
  1.查被證2 之公開日期早於系爭專利申請日，自得作為系爭專
    利之比對前案，而被證2 主要係揭露一種腳針連接器之拾取
    裝置，其中圖13揭示於溝槽（214 ），左右各別設置一隔板
    （224 、226 ），可供三腳針之左右腳針（232 、236 ）靠
    附於隔板（224 、226 ）之外，第三腳針（234 ）位於第一
    空間（214 ）內之結構。由系爭專利申請專利範圍第1 項所
    揭露之技術特徵可知，其係於頂片下設有兩相對之夾板，於
    兩夾板間形成一置容空間，此置容空間可將排針之腳針緊致
    於內，其中，該置容空間中，於兩夾板間形成有左右隔板，
    而可供腳針靠附者；此與被證2圖13所揭示之結構相較，被
    證2 圖13所揭示於溝槽（214 ），左右各別設置一隔板（22
    4 、226 ），亦可供三腳針之左右腳針（232 、236 ）靠附
    於隔板（224 、226 ）之外，被證2 所揭示之前揭技術內容
    ，顯為系爭專利申請專利範圍第1 項所揭示之「於一置容空
    間（131 ）內，設以左右隔板（14）而可將排針之腳針靠附
    構成緊致」之下位概念。按新穎性之審查，應以每一請求項
    中所載之發明為對象，而就界定該發明之技術特徵與引證文
    件中所揭露先前技術之事項逐一進行判斷；另先前技術為下
    位概念發明者，由於其內容已隱含或建議其所揭露之技術手
    段可以適用於其所屬之上位概念發明，故下位概念發明之公
    開會使其所屬之上位概念發明不具新穎性，上開意旨，分別
    有經濟部智慧財產局所制定之2004年版專利審查基準2.3.1,
    p.2-3-5 及2.4(3 ）,p.2-3-7可資參照。準此，被證2 所揭
    露之上開下位概念發明，已使原告系爭專利所揭示之上位概
    念發明不具新穎性，故被證2 可證明系爭專利請求項1 不具
    新穎性。
  2.原告依據被證2 之圖12與圖13（參附件圖示2-1 、2-2 所示
    ），主張被證2 之結構特徵在於利用具有至少兩個以上之槽
    道（54、56），且板片（62、64）非左右對應分別設於每一
    槽道（54、56），主要是以斜對角對應方式將板片（62 、
    64）各別分開設於每一槽道（54、56）中，此與系爭專利之
    吸盤挾持器10具有兩相對之夾板（12），並於夾板（12 ）
    之間形成單一之置容空間（13），且於置容空間（13）中同
    時設置有呈相對應之左右隔板（14a 、14b 並不相同云云。
    惟查，被證2 板片（62、64）於槽道（54、56）之設置方式
    ，依其摘要、說明書第3 欄第5 、6 行所載「…a transver
    se member （62 and 64 ）extends across at least a pa
    rt of at least one of the grooves.」，及說明書第4 欄
    第36至39行所載「The cover shown at numeral 208 inclu
    des an edge groove 210 which has a transverse web 21
    2. The cover also includes a medial groove 214 which
    has two transverse webs 216 and 218.」，及其申請專利
    範圍第1 項所載「…the first transverse member …, …
    the second transverse member…」等語，可知其所謂「
    transverse」即為「橫向」之意，此與原告所稱「斜對角對
    應方式」並不相同。再者，原告稱被證2 板片（62、64 ）
    係以非左右對應分別設於每一槽道（54、56），此與系爭專
    利於置容空間13中同時設置有呈相對應之左右隔板（14a 、
    14b ）並不相同云云。然查被證2 圖13已揭露隔板（224 、
    226 ）以左右對應方式設置於溝槽（214 ）之態樣，是原告
    所稱被證2 與系爭專利之技術內容不同等事項，顯非屬實。
    原告又主張其就系爭專利已取得智慧財產局新型專利技術報
    告，足見系爭專利之有效性並無疑義云云，惟查，該份技術
    報告所比對之先前技術為本國專利公報2001年6 月23日公告
    之第443635號專利，與本件訴訟被告所提被證2 之美國
    US5,613,864 號專利並不相同，自不得援引該份技術報告作
    為系爭專利具有效性之佐證。是依前述說明，原告系爭專利
    申請專利範圍第1 項被證2 之比對結果，既可認為兩者構件
    相同，足徵被證2 確可證明系爭專利第1 項不具新穎性。
  3.另被證2 可否證明系爭專利申請專利範圍第2 項不具新穎性
    部分，經查，系爭專利申請專利範圍第2 項係依附於第1 項
    之附屬項，除包含請求項1 所有技術特徵外，另限定「該兩
    隔板可供相連之兩腳針入附而靠持於左右隔板內側。」（參
    附件圖示1-1 所示）之技術特徵。而被證2 之第6 圖雖揭示
    當槽道內之腳針數目為偶數時，則隔板在設計上，可以令其
    抵制住腳針之外側（參附件圖示2-4 ，在該圖中，隔板62抵
    住腳針80之外側，隔板64抵住腳針90之外側），惟被證2 圖
    6 所揭示之兩隔板（62、64）是位於不同溝槽（85、93），
    隔板間所入附之腳針並未相連，此與系爭專利申請專利範圍
    第2 項中兩隔板（14a 、14b ）是位於同一溝槽（131 ），
    入附腳針為相連而靠持於左右隔板內側之技術特徵並不相同
    ，是被證2 顯然並未揭露系爭專利申請專利範圍第2 項所揭
    露之「該兩隔板可供相連之兩腳針入附而靠持於左右隔板內
    側」技術特徵，被證2 尚不足以證明系爭專利申請專利範圍
    第2項不具新穎性。
  4.再就被證2 可否證明系爭專利申請專利範圍第3 項不具新穎
    性部分，按系爭專利申請專利範圍第3 項亦係第1 項之附屬
    項，是以其內容除包含請求項1 所有技術特徵外，另限定「
    該兩隔板可供連續三腳針之左右腳針靠附於左右隔板外側，
    而中間腳針位於兩隔板間之距離內者」（參附件圖示1-2 所
    示）。而依據被證2 說明書第4 欄第46至54行所載「…
    Referring particularly to  FIG.13 ， it will be seen
    that the same cover  208 can be used to engage a one
    row pin array  as well as  the  three row  pin array
    shown in FIG.12.  In the arrangement shown in FIG.13
    ， … The end grooves of the cover 210  and 220  and
    their webs respectively 212 and 222 engage no pins .
    The medial groove , however,retains the pins 232,234
    and  236  respectively  on the inner sides of  those
    pins. 」等語，依其所述內容，可知其所復圖13所示蓋體
    （208）可以與一排式腳針一起使用或如圖12所示與三排式
    腳針一同使用；另在圖13所示實施態樣，其中蓋體之兩端槽
    道（210 、220 ）以及其隔板（212 、222 ）均未與腳針卡
    制，而中間槽道（214 ）則卡制住腳針（232 、234 及236
    ），同時隔板（224 及226 ）則分別卡制住腳針（232 及23
    6 ）之內側。按申請專利之發明與先前技術之差異僅在於部
    分相對應之技術特徵，而該發明所屬技術領域中具有通常知
    識者基於先前技術形式上明確記載之技術內容，即能直接且
    無歧異得知實質上單獨隱含或整體隱含申請專利之發明中相
    對應之技術特徵者，即不具新穎性，此有智慧局所制頒之專
    利審查基準2.4 （2 ）,p.2-3-6可資佐參。茲比對被證2圖
    13所揭示於溝槽（214 ）左右各別設置一隔板（224 、226
    ），亦可供三腳針之左右腳針（232 、236 ）靠附於隔板（
    224 、226 ）之外之技術內容，與系爭專利申請專利範圍第
    3項所揭露之該兩隔板可供連續三腳針之左右腳針靠附於左
    右隔板外側，而中間腳針位於兩隔板間之距離內者之技術內
    容實質相同，雖系爭專利係針對單一排腳針進行夾持，與被
    證2 圖13所示具有至少兩道溝槽，而得於溝槽內相對位置設
    置隔板之結構並不相同，惟該發明所屬技術領域中具有通常
    知識者，基於被證2 圖13之教示，即能直接且無歧異得知系
    爭專利申請專利範圍第3 項所示之技術內容，故被證2 自可
    證明系爭專利申請專利範圍第3項不具新穎性。
  5.再就被證2 可否證明系爭專利申請專利範圍第1 項不具進步
    性部分，查被證2 之腳針連接器拾取裝置為具有至少兩個以
    上之槽道，而系爭專利申請專利範圍第1 項則為單一置容空
    間，可知被證2 乃系爭專利申請專利範圍第1 項之下位概念
    ，且二者皆係藉由在頂片下設有兩相對之隔板，可將腳針緊
    致於內而達成拾取及挾持腳針之功效，系爭專利申請專利範
    圍第1 項相較於被證2 ，顯然並未產生無法預期之功效或新
    用途，故被證2 自足以證明爭專利申請專利範圍第1 項不具
    進步性。
  6.至被證2 可否證明系爭專利申請專利範圍第2 項不具進步性
    部分，經比對被證2 與系爭專利申請專利範圍第2 項所請範
    圍，可知在腳針數為複數時，被證2 圖6 所揭示之兩隔板（
    62、64）是位於不同溝槽（85、93），隔板間所入附之腳針
    並未相連，此與系爭專利請求項2 兩隔板（14a 、14b ）是
    位於同一溝槽（131 ），入附腳針為相連之技術特徵並不相
    同，原告就此部分主張系爭專利第2請求項隔板位置之改變
    ，可將排針之腳針構成緊致之夾摯，有利於後續之機械自動
    化作業等。惟參酌被證2 說明書第3 欄第10至13行所載「In
    particular,it is believed that a pair of transverse
    members which extend toward each other across the
    groove but do not join would usefully be employed.」
    等語，可知被證2 已揭示系爭專利第2 請求項所示使用一對
    隔板，分別由兩側延伸，惟不連接在一起之技術內容；而被
    證2 第6 圖揭示兩隔板（62、64）是位於不同溝槽（85、93
    ），隔板間所入附之腳針並未相連；第13圖揭示在單一溝槽
    （214 ），左右各別設置一隔板（224 、226 ），可供連續
    三腳針之左右腳針（232 、236 ）靠附於隔板（224 、226
    ）之外，第三腳針（234 ）位於第一空間（214 ）內之結構
    。依前揭所示內容，系爭技術領域中具有通常知識者，基於
    被證2 之揭示，應可輕易推知依據不同形狀設置之排針以改
    變左右隔板之位置，而將腳針平穩入住於吸盤挾持器之技術
    內容。況被證2 及系爭專利第2請求項皆係藉由在頂片下設
    有兩相對之隔板，以將腳針緊致於內而達成拾取及挾持腳針
    之功效，系爭專利第2 請求項相較於被證2 ，顯然並未產生
    無法預期之功效或新用途，是被證2 顯然足以證明系爭專利
    第2請求項不具進步性。
  7.另就被證2 可否證明系爭專利第3 請求項不具進步性部分，
    查被證2 已揭示系爭專利第3 請求項所申請之範圍，已如前
    述，此二者皆係藉由在頂片下設有兩相對之隔板，可將腳針
    緊致於內而達成拾取及挾持腳針之功效，系爭專利第3 請求
    項相較於被證2 ，亦未產生無法預期之功效或新用途，故被
    證2足以證明爭專利第3請求項不具進步性。
  8.最後，就有關被證3 可否證明系爭專利第1 、2 、3 項請求
    項不具進步性部分，按被證3 所附之東吳精密工業股份有限
    公司之成型檢驗報告表、出貨單、統一發票等文件，雖可證
    明料號DＺ000000000N61之2.54PH簡牛多功能型CAP 係在系爭
    專利申請日之前製造、販售，惟DＺ000000000N61之結構係在
    各腳針間皆設置隔板，此與系爭專利所申請之「於頂片下設
    有兩相對之夾板，於兩夾板間形成一置容空間，此置容空間
    可以將排針之腳針緊致於內，其中，該置容空間中，於兩夾
    板間形成有左右隔板，而可供腳針靠附者」之技術範圍並不
    相同，尚難作為比對之資料，換言之，被證3 於本件爭議中
    不具比對之證據能力，自無法據以判斷系爭專利第1 、2 、
    3 請求項是否不具進步性。
  (四)綜觀前述，本件被告雖不爭執其所生產銷售之系爭產品是否
    落入原告系爭專利申請範圍，惟因被證2 已足以證明系爭專
    利第1 、3 請求項不具新穎性，亦可證明系爭專利第1 、2
    、3項請求項不具進步性，足徵系爭專利即有應撤銷、廢止
    之原因，依前述智慧財產案件審理法第16條第2 項之規定，
    原告自不得於本件訴訟對被告主張專利權。是原告訴請被告
    應連帶給付500 萬元，及自起訴狀繕本送達之翌日起至清償
    日止，按週年利率5%計算之利息，並應停止製造、為販賣之
    要約、販賣及使用其公司產品品名規格為2.54PH CAP系列（
    DW1254/DW2254 系列）夾取座之物品，亦不得再製造、為販
    賣之要約、販賣、使用、為上述目的而進、出口，或為其他
    侵害原告新型第M300387 號「吸盤夾持器結構改良」專利權
    之行為云云，即屬無據，應予駁回。
六、假執行部分：
    本件原告之訴既經駁回，其願供擔保為假執行之聲請即失所
    附麗，應併予駁回，附此敘明。
七、本件事證已臻明確，兩造其餘主張陳述及所提之證據，均毋
    庸再予審酌，附此敘明。
八、據上論結，本件原告之訴為無理由，依智慧財產案件審理法
    第1 條、民事訴訟法第78條，判決如主文。
中    華    民    國    99    年    8     月    24    日
                    智慧財產法院第一庭
                                法  官  汪漢卿
以上正本係照原本作成。
如對本判決上訴，須於判決送達後20日內向本院提出上訴狀。如
委任律師提起上訴者，應一併繳納上訴審裁判費。
中    華    民    國    99    年    8     月    24    日
                                書記官  邱于婷


司法院資訊處製作；財團法人民間司法改革基金會備份。
